【裁判字號】    97,易,183
【裁判日期】    970610
【裁判案由】    違反毒品危害防制條例
【裁判全文】
臺灣花蓮地方法院刑事判決               97年度易字第183號
公  訴  人  臺灣花蓮地方法院檢察署檢察官
被      告  甲○○
上列被告因違反毒品危害防制條例案件，經檢察官提起公訴（97
年度毒偵字第269號、第246號、96年度偵字第5438號），被告於
準備程序進行中為有罪之陳述，本院判決如下：
    主  文
甲○○施用第二級毒品，處有期徒刑肆月，如易科罰金，以新臺
幣壹仟元折算壹日，扣案之安非他命參包（含袋毛重壹點陸公克
）均沒收銷燬之，玻璃球貳個、吸食器壹組，均沒收；又持有第
一級毒品，處有期徒刑參月，如易科罰金，以新臺幣壹仟元折算
壹日，扣案之海洛因貳包（合計淨重零點壹柒公克、空包裝總重
零點捌伍公克）均沒收銷燬之。應執行有期徒刑陸月，如易科罰
金，以新臺幣壹仟元折算壹日，扣案之安非他命參包（含袋毛重
壹點陸公克）、海洛因貳包（合計淨重零點壹柒公克、空包裝總
重零點捌伍公克），均沒收銷燬之；玻璃球貳個、吸食器壹組，
均沒收。
    事  實
一、甲○○於民國95年間因施用毒品案件，經本院裁定送觀察、
    勒戒後，認無繼續施用毒品之傾向，而於95年5 月30日釋放
    出所，並由臺灣花蓮地方法院檢察署檢察官以95年度毒偵字
    第17號為不起訴處分確定。詎其仍未能戒除毒癮，明知海洛
    因、安非他命分別係毒品危害防制條例所稱之第一、二級毒
    品，不得非法持有及施用，竟基於持有第一級毒品海洛因之
    犯意，於96年11月22日15時許，向不詳姓名年籍綽號「阿齊
    」之成年男子購買第一級毒品海洛因2包（合計淨重0.17 公
    克、空包裝總重零0.85公克）後，非法持有之。又基於施用
    第二級毒品安非他命之犯意，於96年11月21日晚上某時許，
    在花蓮縣吉安鄉○○路195號2樓住處內，以將第二級毒品安
    非他命放入玻璃球吸食器燒烤吸其煙霧之方式，非法施用第
    二級毒品安非他命1次，嗣於同年月22日16 時15分許，為警
    持本院核發之搜索票至上開住處查獲，並在該住處扣得其所
    有第一級毒品海洛因1包及第二級毒品安非他命2包及其所有
    供（但非專供）施用第二級毒品所用之玻璃球2個、吸食器1
    組等物，又在其使用之車牌號碼Q4-1929 號自小客車上扣得
    其所有第一級毒品海洛因1包及第二級毒品安非他命1包（合
    計共3包，含袋毛重1.6公克），並採集其尿液送驗結果呈安
    非他命類陽性反應，而查悉上情。
二、案經花蓮縣警察局花蓮分局報請臺灣花蓮地方法院檢察署檢
    察官偵查起訴。
    理  由
一、上揭事實，業據被告甲○○於警詢、偵訊及本院調查、審理
    時坦承不諱，且被告於上開時、地為警查獲所採尿液送請慈
    濟大學檢驗結果呈安非他命類陽性反應乙節，有慈濟大學濫
    用藥物檢驗中心檢驗總表、偵辦毒品案件涉嫌人尿液檢體採
    集送驗紀錄表等在卷可證，並有被告所有之第二級毒品安非
    他命3包、海洛因2包及其所有供（但非專供）施用第二級毒
    品所用之玻璃球2個、吸食器1組等扣案可證。又扣案海洛因
    2包（合計淨重0.17公克、空包裝總重0.85 公克）送請法務
    部調查局鑑定後，確含有海洛因成分等情，亦法務部調查局
    96年12月23日調科壹字第09623083570 號鑑定書等附卷可憑
    ，是被告前開持有第一級毒品海洛因及施用第二級毒品安非
    他命之犯行，事證明確，均堪以認定。
二、查被告於95年間因施用毒品案件，經本院裁定送觀察、勒戒
    後，認無繼續施用毒品之傾向，而於95年5 月30日釋放出所
    ，並由臺灣花蓮地方法院檢察署檢察官以95年度毒偵字第17
    號為不起訴處分確定等情，有臺灣高等法院被告前案紀錄表
    乙份在卷足憑，被告於前開觀察、勒戒執行完畢釋放後， 5
    年內再犯施用第二級毒品安非他命之犯行，已甚明確，犯行
    足堪認定，應依法論科。
三、按海洛因、安非他命分別係毒品危害防制條例第2條第2項第
    1款、第2款所稱之第一、二級毒品。核被告上開所為，分別
    係犯毒品危害防制條例第11條第1 項之持有第一級毒品罪、
    同條例第10條第2 項之施用第二級毒品罪，被告持有第二級
    毒品安非他命之低度行為，為其施用第二級毒品之高度行為
    所吸收，不另論處。又被告所犯上開持有第一級毒品罪、施
    用第二級毒品罪間，犯意各別，犯罪構成要件事實互異，應
    予分論併罰。爰審酌被告前經觀察、勒戒之戒毒療程，猶未
    能戒除毒品之誘惑，又再施用安非他命毒品，戕害身心健康
    ，持有第一級毒品之數量不多，及其犯後坦承犯行、頗具悔
    意等一切情狀，各量處如主文所示之刑及均諭知易科罰金之
    折算之標準，並定其應執行之刑及諭知易科罰金之折算之標
    準，以示懲儆。
四、至扣案之海洛因2 包（合計淨重0.17公克、空包裝總重0.85
    公克）、安非他命3包（含袋毛重1.6公克），分別係屬毒品
    危害防制條第2條第1項第1款、第2款所規定之第一、二級毒
    品，不問屬於犯人與否，依毒品危害防制條例第18條第1 項
    前段之規定，均應沒收銷燬之。另扣案之玻璃球2 個、吸食
    器1 組，均係被告所有供（但非專供）施用第二級毒品之器
    具，業據被告於審理中供承在卷，自應依刑法第38條第1 項
    第2款之規定，併予宣告沒收。
五、據上論斷，應依刑事訴訟法第273條之1第1 項、第299條第1
    項前段，毒品危害防制條例第10條第2項、第11條第1項、第
    18條第1項前段，刑法第11條前段、第51條第5款、第41條第
    1項前段、第38條第1項第2款，判決如主文。
本案經檢察官王怡仁到庭執行職務。
中    華    民    國    97    年    6     月    10    日
                        刑事第三庭    法  官  許乃文
上列正本證明與原本無異。
如對本判決不服，應於送達後10日內，向本院提出上訴狀。（上
訴狀應記載具體上訴理由並應抄附繕本）
中    華    民    國    97    年    6     月    10    日
                                      書記官
附錄本判決論罪之法律條文：
毒品危害防制條例第10條：
施用第一級毒品者，處 6 月以上 5 年以下有期徒刑。
施用第二級毒品者，處 3 年以下有期徒刑。
毒品危害防制條例第11條：
持有第一級毒品者，處3年以下有期徒刑、拘役或新臺幣5萬元以
下罰金。
持有第二級毒品者，處2年以下有期徒刑、拘役或新臺幣3萬元以
下罰金。
持有專供製造或施用第一、二級毒品之器具者，處1年以下有期
徒刑、拘役或新臺幣1萬元以下罰金。
持有毒品達一定數量者，加重其刑至二分之一，其標準由行政院
定之。


司法院資訊處製作；財團法人民間司法改革基金會備份。
